【裁判字號】    90,易,1077
【裁判日期】    900802
【裁判案由】    偽造文書
【裁判全文】
臺灣彰化地方法院刑事判決                          九十年度易字第一七七號
    公  訴  人  臺灣彰化地方法院檢察署檢察官
    被      告  乙○○
右列被告因偽造文書案件，經檢察官提起公訴（九十年度偵字第三二八七號），本院
判決如左：
    主      文
乙○○偽造署押，足以生損害於公眾及他人，處有期徒刑伍月，如易科罰金，以參佰
元折算壹日。
偽造於搜索票、搜索扣押證明筆錄、彰化縣警察局委託檢驗尿液代號與真實姓名對照
認證單及彰化縣警察局溪湖分局埔心分駐所偵訊筆錄上「甲○○」之署押拾貳枚（含
簽名肆枚及指印捌枚）均沒收。
    事      實
一、乙○○曾於民國八十三年、八十五年間，均因肅清煙毒條例案件，分別經法院判
    處有期徒刑三年六月、三年十月確定，二案接續執行，於八十八年一月十四日假
    釋出獄，嗣經撤銷假釋，現執行殘行中，其於八十九年六月十九日下午六時五十
    分許，因違反毒品危害防制條例案件，在彰化縣埔心鄉○○村○○路○段三六三
    巷五號蔡成宗住處為警查獲（乙○○違反毒品危害防制條例部分由檢察官另案偵
    查），乙○○因未到案執行前揭殘刑，經台灣彰化地方法院檢察署通緝在案，其
    為逃避警方查緝，竟向警員偽稱自己為甲○○，並於當日在搜索票及搜索扣押證
    明筆錄偽造「甲○○」之署押四枚（含簽名二枚及指印二枚），嗣於當日晚上九
    時許，在彰化縣警察局溪湖分局埔心分駐所應訊時，冒用「甲○○」之名義應訊
    ，並在警局偵訊筆錄及彰化縣警察局委託檢驗尿液代號與真實姓名對照認證單上
    偽造「甲○○」之署押八枚（含簽名二枚及指印六枚），足以生損害於偵訊機關
    追訴犯罪之正確性及「甲○○」。嗣於八十九年九月二十一日檢察官傳訊甲○○
    到庭應訊，因甲○○表明其未曾於八十九年六月十九日在彰化縣為警查獲，始循
    線查悉上情。
二、案經彰化縣警察局員林分局報請臺灣彰化地方法院檢察署檢察官偵查起訴。
    理    由
一、訊據被告乙○○對於右揭事實坦承不諱，核與被害人甲○○指述及證人蔡成宗證
    述情節相符，並有被告冒用「甲○○」之名應訊之偵訊筆錄及搜索票、搜索扣押
    證明筆錄、彰化縣警察局委託檢驗尿液代號與真實姓名對照認證單在卷可稽，而
    被告冒用「甲○○」之名應訊之偵訊筆錄及彰化縣警察局委託檢驗尿液代號與真
    實姓名對照認證單上所按捺之指紋，確與被告之指紋相同，此有法務部調查局九
    十年二月廿六日（九０）陸（二）字第九０００六四三九號鑑定通知書一份在卷
    可稽，是以本件事證已臻明確，被告犯行堪予認定。
二、核被告所為，係犯刑法第二百十七條第一項偽造署押罪。被告先後多次偽造署押
    行為，係於同地為之，且時間密接，顯係基於同一犯意為之，為接續犯。爰審酌
    被告犯罪之動機、目的、方法、手段、所生危害及犯罪後之態度等一切情狀，量
    處如主文所示之刑，並諭知易科罰金之折算標準，以示懲儆。偽造於搜索票、搜
    索扣押證明筆錄、彰化縣警察局委託檢驗尿液代號與真實姓名對照認證單及彰化
    縣警察局溪湖分局埔心分駐所偵訊筆錄上「甲○○」之署押十二枚（含簽名四枚
    及指印八枚）應依刑法第二百十九條宣告沒收。
三、公訴人雖認被告曾於八十四年八月十五日，因違反肅清煙毒條例案件，經法院判
    處有期徒刑三年六月確定，業於八十八年六月十八日執刑完畢，其於受有期徒刑
    之執行完畢後，五年內再犯有期徒刑以上之本罪，為累犯，應依法加重其刑等語
    。惟按所謂累犯，係指受有期徒刑之執行完畢，或受無期徒刑或有期徒刑一部之
    執行而赦免後，五年以內再犯有期徒刑以上之罪者而言，此觀刑法第四十七條之
    規定甚明。又刑法第七十九條之一第一項規定：「二以上徒刑併執行者，第七十
    七條所定最低應執行之期間，合併計算之。」同條第三項規定：「依第一項規定
    合併計算執行期間而假釋者，前條第一項規定之期間，亦合併計算之。」則在合
    併執行之情形，經許其假釋出獄者，其報請許可假釋所須最低應執行之期間，既
    合併計算；且假釋期間（即所餘刑期之期間），亦合併計算之，其期間即無從區
    分。從而，不論假釋出獄前所執行之期間是否已逾其中任一罪之刑期，亦不論嗣
    後其假釋有無被撤銷，在假釋期間內，均應認為尚未執行完畢。其於執行逾其中
    任一罪之刑期後五年內之假釋期間，再犯有期徒刑以上之罪者，不應論以累犯。
    經查，本件被告乙○○曾於八十三年、八十五年間，均因肅清煙毒條例案件，分
    別經法院判處有期徒刑三年六月、三年十月確定，二案接續執行，於八十八年一
    月十四日假釋出獄，嗣經撤銷假釋，現執行殘刑中，此有臺灣高等法院被告全國
    前案紀錄表在卷可，其於假釋期間內再犯本案，顯非累犯，公訴意旨認為被告
    應依累犯之規定加重其刑，容有誤會，附此敘明。
據上論斷，應依刑事訴訟法第二百九十九條第一項前段，刑法第二百十七條第一項、
修正後第四十一條第一項前段、第二百十九條，罰金罰鍰提高標準條例第二條，判決
如主文。
中      華      民      國    九十      年      八      月      二      日
                                 臺灣彰化地方法院刑事第二庭
                                     法      官  石  馨  文
右正本證明與原本無異。
如不服本判決，應於判決送達後十日內向本院提出上訴狀( 須附繕本 )。
告訴人或被害人對於判決如有不服具備理由請求檢察官上訴者，其上訴期間之計算係
以檢察官收受判決正本之日期為準。
                                     法院書記官  王  振  州
中      華      民      國    九十      年      八      月      三      日
刑法第二百十七條
偽造印章、印文或署押，足以生損害於公眾或他人者，處三年以下有期徒刑。
盜用印章、印文或署押，足以生損害於公眾或他人者，亦同。


司法院資訊處製作；財團法人民間司法改革基金會備份。
